臺灣板橋地方法院刑事判決　　　　　　 99年度交易字第753號
公　訴　人　臺灣板橋地方法院檢察署檢察官
被　　　告　梁育舜
上列被告因過失傷害案件，經檢察官提起公訴（99年度偵字第19
169 號），本院判決如下：
    主  文
梁育舜因過失傷害人，處拘役伍拾伍日，如易科罰金，以新臺幣
壹仟元折算壹日。
    事  實
一、梁育舜於民國99年1 月6 日下午2 時22分許，駕駛車牌號碼
    4193 -SF號自用小客車，沿臺北縣土城市（現改制為新北市
    土城區○○○路○ 段由北往南行駛（起訴書誤載為由南往北
    行駛），行經金城路2 段本院大門口時（該處限速50公里)
    ，本應注意行車速度應依速限標誌或標線之規定，無速限標
    誌或標線者，行車時速不得超過50公里，且應注意車前狀況
    並隨時採取必要之安全措施，當時天候陰、視距好良、路面
    無缺陷或障礙物，並無不能注意之情事，詎梁育舜竟疏未注
    意，貿然以時速60、70公里之速度超速行駛，復未注意前方
    適有本院職員王存書所駕駛之車牌號碼8497-PD 號公務用廂
    型車搭載林鴻城、黃文定及黃成賢（黃成賢受傷部分未據告
    訴）等人自本院大門口駛出欲穿越金城路往南之車道後左轉
    繼續往北行駛（王存書亦有疏未注意支線道應禮讓幹線道車
    輛先行之駕車過失），梁育舜見狀煞車閃避不及，其所駕駛
    之車牌號碼4193 -SF號自用小客車車頭部位，因此撞擊王存
    書所駕駛之車牌號碼8497-PD 號車輛之左側車身，王存書因
    此受有創傷性氣血胸及臉部開放性傷口等傷害，林鴻城因此
    受有胸壁、下肢挫傷及腓骨幹閉鎖性骨折等傷害，黃文定因
    此受有左手肘擦傷及左肩挫傷等傷害。梁育舜於肇事後留在
    現場，於有偵查犯罪職權之機關或公務員知悉其犯罪前，即
    向前來現場處理之警員坦承肇事並接受裁判。
二、案經王存書、黃文定及林鴻城訴由臺北縣政府警察局（現改
    制為新北市政府警察局）土城分局移送臺灣板橋地方法院檢
    察署檢察官偵查起訴。
    理  由
一、證據能力部分：
  (一)、按被告以外之人於審判外之言詞或書面陳述，除法律有規
      定者外，不得作為證據，刑事訴訟法第159 條第1 項定有
      明文，此乃傳聞證據之法則。次按傳聞法則之重要理論依
      據，在於傳聞證據未經當事人之反對詰問予以核實，乃予
      排斥，惟若當事人已放棄對原供述人之反對詰問權，於法
      院審判時表明同意該等傳聞證據可作為證據，基於證據資
      料愈豐富，愈有助於真實發現之理念，並貫徹刑事訴訟法
      修法加重當事人進行主義之精神，確認當事人對於證據能
      力有處分權之制度，傳聞證據經當事人同意作為證據，法
      院認為適當者，亦得為證據。另當事人於調查證據時，對
      於傳聞證據表示「沒有意見」，而未於言詞辯論終結前聲
      明異議，應視為已有將該等傳聞證據採為證據之同意，此
      刑事訴訟法第159 條之5 規定甚明。
  (二)、查被告對於下列被告以外之人於審判外之言詞或書面陳述
      之證據能力，於本院審理時均陳稱：「沒有意見。我不需
      要與證人對質或是詰問」（見本院卷第98頁背面、第99頁
      ），且於辯論終結前均未聲明異議，依刑事訴訟法第159
      條之5 第2 項規定，視為被告於審判程序已同意作為證據
      ，本院審酌上開言詞或書面陳述均非違法取得，亦無證明
      力明顯過低之情形，均得採為證據。
二、實體部分：
  (一)、上揭事實，迭據被告梁育舜於警詢、本院準備程序及審理
      時自白不諱（見偵卷第12、13頁、本院卷第54頁背面、第
      98 至100頁），核與告訴人王存書、黃文定、林鴻城於警
      詢時指訴之情節相符（見偵卷第15至21頁），並經證人黃
      成賢於警詢時證述屬實（見偵卷第23至24頁），且有道路
      交通事故現場圖、道路交通事故調查報告表(一)、(二)各1 份
      、車禍現場及肇事車輛照片共18張附卷可稽（見偵卷第28
      至41頁），堪認被告確有於上揭時地駕駛車輛，貿然以時
      速60、70公里之速度超速行駛，且未注意前方適有王存書
      所駕駛之車牌號碼8497-PD 號車輛自本院大門口駛出欲穿
      越金城路往南之車道後左轉繼續往北行駛，以致其所駕駛
      之車輛車頭部位因此撞擊王存書所駕駛車輛之左側車身之
      事實。按道路交通安全規則第93條第1 項第1 款規定：「
      行車速度，依速限標誌或標線之規定，無速限標誌或標線
      者，應依下列規定：一、行車時速不得超過五十公里。但
      在未劃設車道線、行車分向線或分向限制線之道路，或設
      有快慢車道分隔線之慢車道，時速不得超過四十公里。」
      、第94條第3 項規定：「汽車行駛時，駕駛人應注意車前
      狀況及兩車併行之間隔，並隨時採取必要之安全措施。」
      被告駕駛汽車本應注意遵守上開規定，且依卷附道路交通
      事故調查報告表(一)及肇事現場照片所示，本件車禍發生時
      天候陰、路面無缺陷或障礙物、視距良好，依被告之智識
      程度及當時情形，均無不能注意之情事，被告疏未注意遵
      守上開規定，貿然以時速60、70公里之速度超速行駛，復
      未注意前方適有王存書所駕駛之車輛自本院大門口駛出欲
      穿越金城路往南之車道，被告見狀煞車閃避不及，其所駕
      駛之車輛車頭部位，因此撞擊王存書所駕駛車輛之左側車
      身，被告之駕車行為顯有過失。又被害人王存書、黃文定
      、林鴻城於車禍後當日即至亞東紀念醫院急診，經該醫院
      診斷結果，黃文定受有左手肘擦傷及左肩挫傷等傷害，林
      鴻城受有胸壁、下肢挫傷及腓骨幹閉鎖性骨折等傷害，王
      存書受有創傷性氣血胸及臉部開放性傷口等傷害，此有亞
      東醫院99年1 月診字第0990069366、0000000000、000000
      0000號診斷證明書各1 份在卷可憑（見偵卷第49 至51 頁
      ），是被害人王存書、黃文定、林鴻城所受上開傷勢，與
      被告之駕車過失行為間，具有相當因果關係。綜上所述，
      被告之自白與事實相符。本案事證明確，被告犯行洵堪認
      定。
  (二)、核被告因駕車過失致王存書、黃文定、林鴻城受傷之行為
      ，均係犯刑法第284 條第1 項前段之過失傷害罪。被告以
      一過失行為，同時致王存書、黃文定、林鴻城受傷，係同
      種類之想像競合犯，應依刑法第55條前段規定從一過失傷
      害罪處斷。被告於肇事後留在現場，於有偵查犯罪職權之
      機關或公務員知悉其犯罪前，即向前來現場處理之警員坦
      承肇事並接受裁判，此有台北縣政府警察局土城分局道路
      交通事故肇事人自首情形記錄表1 紙在卷可考（見偵卷第
      43 頁 ），被告符合自首之規定，爰依刑法第62條前段規
      定減輕其刑。爰審酌被告之智識程度（國中肄業）、其駕
      駛汽車超速行駛又未注意車前狀況，過失情節非輕，兼衡
      被害人王存書對於本件車禍之發生與有上揭過失，及被害
      人王存書、黃文定、林鴻城所受之傷勢，暨被告坦承犯罪
      惟迄未賠償被害人所受損害等一切情狀，量處如主文所示
      之刑，並諭知如易科罰金之折算標準。
據上論斷，應依刑事訴訟法第299 條第1 項前段，刑法第284 條
第1 項前段、第62條前段、第41條第1 項前段，刑法施行法第1
條之1 第1 項、第2 項前段，判決如主文。
本案經檢察官馮成到庭執行職務。
中    華    民    國    100   年    8     月    25    日
                    刑事第三庭    法  官  樊季康
上列正本證明與原本無異。
如不服本判決，應於判決送達後10日內敘明上訴理由，向本院提
出上訴狀 (應附繕本) ，上訴於臺灣高等法院。其未敘述上訴理
由者，應於上訴期間屆滿後20日內向本院補提理由書「切勿逕送
上級法院」。
                                  書記官  陳秀慧
中    華    民    國  100     年    8     月    29    日
附錄本案論罪科刑法條全文：
刑法第284 條
因過失傷害人者，處六月以下有期徒刑、拘役或五百元以下罰金
。致重傷者，處一年以下有期徒刑、拘役或五百元下罰金。
從事業務之人，因業務上之過失傷害人者，處一年以下有期徒刑
、拘役或一千元以下罰金。致重傷者，處三年以下有期徒刑、拘
役或二千元以下罰金。